【裁判字號】    89,上易,412
【裁判日期】    890421
【裁判案由】    竊盜
【裁判全文】
臺灣高等法院高雄分院刑事判決                    八十九年度上易字第四一二號
    上  訴  人
    即  被  告  甲○○
右上訴人因竊盜案件，不服臺灣高雄地方法院八十九年度易字第五一號中華民國八十
九年一月三十一日第一審判決（起訴案號：臺灣高雄地方法院檢察署八十八年度偵字
第二八三六九號），提起上訴，本院判決如左：
    主  文
上訴駁回。
    事  實
一、甲○○前因傷害案件，於民國七十九年五月十一日，經法院判處有期徒刑八月確
    定，嗣於八十年一月一日經依法減為有期徒刑四月，而於八十年一月一日執行完
    畢出獄；又因傷害案件，於八十一年九月二十九日經法院判處有期徒刑五月，於
    八十一年十二月三十日易科罰金執行完畢；八十二年十二月二日，再因違反肅清
    煙毒條例（施用毒品）案件，經法院判處有期徒刑三年三月確定，而於八十三年
    一月二十一日發監執行，八十四年八月十一日假釋出獄；惟於假釋期內，復因違
  反肅清煙毒條例案件，於八十五年十二月九日經法院判處有期徒刑三年二月確定
    ，於八十五年十二月九日發監執行（指揮書所載執行完畢日期為八十八年十一月
    十七日），另並因而經撤銷上開肅清煙毒條例（施用毒品）案件之假釋（應執行
    殘刑一年六月八日，依執行指揮書所載，自八十八年十一月十八日接續執行，而
    至九十年五月二十五日執行完畢）。嗣於八十八年三月三日再經原審裁定假釋並
    付保護管束。
二、甲○○意圖為自己不法之所有，於八十八年十月二日上午八時許，持一「呈Ｌ狀
    、一邊刃長約九公分、另一邊約長四‧五公分且前端削尖、客觀上足以傷害人體
    之鐵質起子」一把（嗣經丟棄，而未扣案），開啟友人乙○○位於高雄市市○○
    路二十九號十六樓之二住處之門鎖後，入內竊取乙○○所有之勞力土手錶二只、
    美金二十五元，得手後，將其中一只手錶典當得款新台幣（下同）十四萬元。嗣
    乙○○查覺失竊，向大樓管理員詢問有無可疑人士，依管理員所敘，乙○○知悉
    行竊之人為甲○○後向甲○○追討，甲○○始將尚未典當之另一隻手錶及三萬五
    千元返還予甲○○（侵入住宅部分業經乙○○於偵查中撤回告訴）。
三、案經乙○○訴由臺灣高雄地方法院檢察署檢察官偵查起訴。
    理  由
一、右揭事實，業據上訴人即被告甲○○於原審及本院審理時供認不諱，核與告訴人
    乙○○指訴情節相符，並有告訴人提出之當鋪當票及失竊報案單影本各一紙卷附
    足按，事証明確，被告犯行堪以認定。
二、按被告甲○○行竊時所持以開啟門鎖之起子「呈Ｌ狀、一邊刃長約九公分、另一
    邊約長四‧五公分且前端削尖」且係「鐵質」，此經被告自承並依形繪圖附於本
    案卷，是其材質既極堅硬且一端極為尖銳，在客觀上自足以傷害人體，而為刑法
    第三百二十一條第一項第三款所稱之「凶器」無訛。核被告所為，係犯刑法第三
    百二十一條第一項第三款之攜帶凶器竊盜罪。公訴人認被告係犯刑法第三百二十
    條第一項之竊盜罪，容有未洽，惟社會基本事實，爰依法變更起訴法條。
三、原審以被告罪證明確，因而變更起訴法條，適用刑法第三百二十一條第一項第三
    款之規定，並審酌被告有如事實欄所示之前科（參卷附之原審被告全國前案紀錄
    表），品性不佳，及犯罪之目的、手段、所生危害、犯罪後之態度，暨其他一切
    情狀，量處有期徒刑七月。又被告行竊時所攜帶之起子一把，並非違禁物，且業
    經丟棄（參原審被告審理筆錄），為免執行困難，爰不予宣告沒收，併此敘明。
    經核原判決認事用法均無違誤，量刑亦屬適當，被告上訴意旨，空言指摘原判決
    不當，為無理由，應予駁回。
據上論結，應依刑事訴訟法第三百六十八條，判決如主文。
本案經檢察官林炎昇到庭執行職務。
中    華    民    國     八十九     年       四       月     二十一   日
                              臺灣高等法院高雄分院刑事第八庭
                                  審判長法官  郭雅美
                                        法官  張盛喜
                                        法官  莊飛宗
右正本證明與原本無異。
不得上訴。
                                      書記官  張宗芳
中    華    民    國     八十九     年       四       月    二十五    日
附錄：本判決論罪科刑法條：
刑法第三百二十一條第一項第三款
犯竊盜罪而有左情形之一者，處六月以上五年以下有期徒刑。
                                                                    Ｊ


司法院資訊處製作；財團法人民間司法改革基金會備份。
